Inventaris van de kaarten en tekeningen behorend tot het archief van de afdeling Genie van het ministerie van Oorlog, (1747) 1793-1953, met plaatsingslijsten van de kaarten en tekeningen welke zijn toe te voegen aan andere bestanden binnen het NA
Nationaal Archief, Den Haag
- Tekeningen van gebouwen, 4
  - Tekeningen van gebouwen zonder plaatsaanduiding, 4.2
    - Verdedigingswerken, 4.2.1
      - Tekeningen van granaatvrije schuilplaatsen, 1918; 239-245; 7 bladen
        - Deel 2, 240
          Bijlage 2 bij de brief van de Opperbevelhebber van 6 maart 1918, O.V.I. nr. 111378 (afd. Genie nr. 1761).
        - Deel 3, 241
          Bijlage 1 bij de brief van de Opperbevelhebber van de Land- en Zeemacht van 2 april 1918, O.V.I. nr. 19384 (afd. Genie nr. 2524).
        - Deel 4, 242
          Bijlage 2 bij de brief van de Opperbevelhebber van de Land- en Zeemacht van 2 april 1918, O.V.I. nr. 117384 (afd. Genie nr. 2524).
        - Deel 5, 243
          Bijlage bij de brief van de Opperbevelhebber van de Land- en Zeemacht van 4 april 1918, O.V.I nr. 117384 (afd. Genie nr. 2524).
        - Deel 6, 244
        - Deel 7, 245
    - Gebouwen, 4.2.2
      - Tekening van een fornuis, met geleidebrief, 1822; 246-247; 1 blad en 1 stuk
        - Blad 1, 246
        - Blad 2, 247
      - Geleidebrief, 246; 1 stuk
      - Tekeningen voor het maken van grenen juffers voor dakstoelen van krom gebogen bomen, met bijbehorende aanbeveling van de kolonel van de Artillerie, 1835; 248-253; 5 bladen en 1 stuk
        - Aanbeveling/omschrijving dakconstructie, 248; 1 stuk
        - Doorsnede gebouw, 249
        - Doorsnede gebouw, 250
        - Doorsnede dakconstructie, 251
        - Doorsnede dakconstructie, 252
        - Tafel van de proeven genomen door M. Laves, omtrent de toeneming van de sterkte en het draagvermogen van balken, wanneer deze in de lengte worden doorgezaagd., 253
      - Detailtekening van een gewelf, met een toelichting van de algemeen directeur van de Genie, 1836; 254; 1 blad
        Dispositie van de algemeen directeur van de Genie van 21 mei 1836 nr. 36.
      - Tekening van een pastorie, schoolgebouw, geweer- en werkmagazijn, rijkshuis, materialenmagazijn of kerkje en een brandhuis met de daar achter gelegen tuinen, gelegen aan de Oost-Zanddijk, 1839; 255; 1 blad
        Behoort bij het bericht van 17 juli 1839 nr. 44.
      - Doorsnede van een gebouw, ca. 1850; 256; 1 blad
      - Plattegrond van een gebouw, ca. 1850; 257; 1 blad
      - Tekening van een huis, ca. 1850; 258; 1 blad
      - Tekening van een kapgebint van een gebouw, ca. 1850; 259; 1 blad
      - Doorsneden van logies ingericht tot logering van de infanterie en artillerie te voet, tot stalling van paarden en logering van de cavalerie, tot stalling van rundvee en logering voor geëmployeerden en van een bomvrije bakoven, ca. 1850; 260; 1 blad
      - Doorsneden van logies voor de huisvesting van troepen, ca. 1850; 261-262; 2 bladen
        - Blad 1, 261
        - Blad 2, 262
      - Bouwtekening van de voorgevel van een rijksgebouw, ca. 1870; 263; 1 blad
      - Ontwerp-tekening van een blokhuis, 1874; 264; 1 blad
      - Plattegronden en doorsneden van een houten buskruitmagazijn en een houten nis voor kanonnen van 12 cm. waarin buskruittonnen met kardoezen en projectielen van 12 cm. geplaatst kunnen worden, 1874; 265-266; 2 bladen
        - Blad 1, 265
        - Blad 2, 266
      - Plattegrond en doorsnede van ijzeren geschutstellingen, ca. 1875; 267; 1 blad
      - Tekeningen van de voor- of achtergevel en fundering van een gebouw, ca. 1875; 268-269; 2 bladen
        - Blad 1, 268
        - Blad 2, 269
      - Tekeningen van een toren, ca. 1875; 270-271; 2 bladen
        - Blad 1, 270
        - Blad 2, 271
      - Tekening van de voorgevel van een oude garnizoensbakkerij, ca. 1880; 272; 1 blad
      - Bouwtekening van een gedeeltelijk te vernieuwen ringmuur bij een militair hospitaal, ca. 1880; 273; 1 blad
      - Bouwtekening van een metalen hek in een muur en een metalen hek voor het sluiten van een brug, ca. 1880; 274; 1 blad
      - Tekeningen van een hospitaal en ziekenbarakken, ca. 1880, ca. 1905; 275-277; 3 bladen
        - Blad 1, 275
        - Blad 2, 276
        - Blad 3, 277
      - Plattegrond en doorsneden van een wachthuis, 1882; 278; 1 blad
      - Bouwtekening van een woning, ca. 1895; 279; 1 blad
      - Plattegrond van de begane grond en de verdieping van een gebouw, ca. 1900; 280; 1 blad
      - Bouwtekening van een gebouw, ca. 1900; 281; 1 blad
      - Detailtekening van een vlampijp voor een militaire bakkerij, ca. 1900; 282; 1 blad
      - Bouwtekening van een bergloods F, ca. 1905; 283; 1 blad
      - Ontwerp-tekening van een kazerne voor een bataljon infanterie ter sterkte van 700 man (vijf compagnieën), ca. 1910; 284; 1 blad
      - Detailtekening van een verhoogde ligplaats in de kamers voor manschappen in de compagniebarakken, ca. 1910; 285; 1 blad
      - Bouwtekening van een wachtgebouw voor een bataljon, ca. 1915; 286; 1 blad
      - Bouwtekening van een wasinrichting voor twee compagnieën, ca. 1915; 287; 1 blad
      - Technische tekening voor de plaatsing van een verwarmingstoestel in de kamer van afzondering, ca. 1915; 288; 1 blad
      - Ontwerp-tekening van een barakkenkamp voor een bataljon infanterie, ca. 1920; 289; 1 blad
      - Ontwerp-tekeningen van een stal met latierbomen en verbeteringen van bestaande marechausseestallen, 1925; 290-291; 2 bladen
        Behoort bij de brief van een commandant in het 1 e Genie-Commandement van 10 maart 1925 nr. 438.
        - Blad 1, 290
        - Blad 2, 291
      - Bouwtekening van een bergplaats en een logies voor een sergeant majoor dienstdoend als verplegend officier, ca. 1925; 292; 1 blad
      - Bouwtekening van een logies voor de officieren van een bataljon infanterie, ca. 1937; 293; 1 blad
      - Bouwtekening van een regimentsbureau met post- en telegraafkantoor, ca. 1937; 294; 1 blad
      - Bouwtekening van een wacht- en arrestantengebouw voor drie bataljons infanterie, ca. 1937; 295; 1 blad
- Tekeningen van bruggen, dammen, dijken en sluizen, 5
  - Profielen van de Klopdijk, vanaf het fort de Gagel bij Utrecht tot aan de herberg aan de Klop, 1835; 296; 1 blad
  - Bouwtekening van een dam door de gracht in het achtergedeelte van de post van het Lindenbergse Veer aan de Gastelse Zijde, ca. 1840; 297; 1 blad
  - Bouwtekening van een dam door de gracht van de post van het Stoutersgat en de daarin gelegen inundatie- en uitwateringssluis, ca. 1840; 298; 1 blad
  - Bouwtekening van een dam door de gracht van het Lindenbergse Veer aan de zijde van de Gastelse Polder, ca. 1840; 299; 1 blad
  - Bouwtekening van een dam door de gracht van het Lindenbergse Veer aan de zijde van de Kruislandse Polder, ca. 1840; 300; 1 blad
  - Profielen van de te versterken zeedijken van de polders Bruinisse en Ellewoutsdijk, 1845; 301; 1 blad
    Behoort bij de voordracht van de Hoofd-Ingenieur in de provincie Zeeland van 16 juni 1845 nr. 700.
  - Doorsneden van de kanaal- en zeedijken in de Woondijkpolder, waarop de waterstandhoogten en de hoogten van de dijken zijn aangegeven, ca. 1850; 302-303; 2 bladen
    - Blad 1, 302
    - Blad 2, 303
  - Tekening van de constructie van een brug en van een te maken beschoeiing met remmingswerk bij een vesting, ca. 1875; 304; 1 blad
  - Tekening van een brug over de keelgracht te Uitermeer, ca. 1897; 305; 1 blad
  - Tekening van een regelbare inlaatinrichting voor het waterschap Bethune in de gemeente Maarssen, ca. 1905; 306; 1 blad
  - Tekeningen van de bruggen over de Vecht te Weesp, ca. 1909; 307-309; 3 bladen
    - Deel 1, 307
      Behoort bij de brief van de Raad van Administratie van de Hollandse IJzeren Spoorweg Maatschappij van 13 april 1909 nr. 3179.
    - Deel 2, 308
    - Deel 3, 309
  - Detailtekening van de basculebruggen bij de Oude Veemarkt, ca. 1918; 310; 1 blad
  - Bouwtekeningen van verdedigingswerken op het zuidelijk landhoofd bij de spoorbrug over het Hollandsch Diep, ca. 1930; 311-314; 4 bladen
    - Blad 1, 311
    - Blad 2, 312
    - Blad 3, 313
    - Blad 4, 314
- Tekeningen van voorwerpen, 6
  - Detailtekening van een zandfilter, ca. 1887; 315; 1 blad
  - Ontwerp-tekening van een optisch seintoestel, 1892; 316; 1 blad
  - Technische tekening van een hijswerktuig, ca. 1900; 317; 1 blad
  - Technische tekening van een vlot bestaande uit twee gekoppelde overhaalvlotten, bestemd voor het overzetten van ten hoogste 25 man, ca. 1900; 318; 1 blad
  - Technische tekening van een kogelvanger, 1901; 319; 1 blad
    Bijlage II van de brief van de directeur van de Normaal Schietschool van 5 november 1901 nr. 783.
  - Tekeningen van kasten voor onderofficieren, 1903, 1938; 320-323; 4 bladen
    - Blad 1, 320
    - Blad 2, 321
    - Blad 3, 322
    - Blad 4, 323
  - Detailtekening van typen schotbalkbeugels, 1908; 324; 1 blad
    Behoort bij naschrift op onderschrift van de commandant van het 1 e Genie-commandement van 22 februari 1908
    nr. 313.
  - Technische tekening van een seintoestel voor vlaggeseinen, ca. 1910; 325; 1 blad
  - Dwarsprofiel van een buitengracht met daarin de ingraving voor een ijzerdraadversperring, ca. 1915; 326; 1 blad
  - Detailtekening van een aftapinrichting van de Nieuwe Amstelse Bronwaterleiding, ca. 1920; 327; 1 blad
  - Ontwerp-tekening voor een douche-schip, ca. 1925; 328; 1 blad
  - Ontwerp-tekening van een roeiboot met kanon, ca. 1930; 329; 1 blad
  - Technische tekening van een bergkist, ca. 1930; 330; 1 blad
  - Technische tekeningen van affuiten voor een 5,7 cm. snellaadkanon, ontworpen door Fried. Krupp, ca. 1935; 331-332; 2 bladen
    - Blad 1, 331
    - Blad 2, 332
  - Technische tekening van een hang-legkast voor politietroepen, 1938; 333; 1 blad
  - Bestektekening voor het leveren en stellen van kasten voor slaapzalen, 1938; 334; 1 blad
    Behoort bij besteknr. 193.
  - Technische tekening van een kast voor manschappen, ca. 1938; 335; 1 blad
- Plans van buitenlandse vestingen en gebouwen, 7
  - Instructie voor het planten van bomen en het plaatsen van pallisaden op en bij verdedigingswerken, ca. 1820; 336; 1 blad
  - Bouwtekeningen van de 'Bundesfestung Mainz', 1846; 337-339; 3 bladen
    - Behoort bij missive van 23 januari 1846 nr. 13., 337
    - Behoort bij missive van 14 oktober 1846 nr. 119., 338
    - Behoort bij missive van 14 oktober 1846 nr. 119., 339
  - Tekeningen van gebouwen en ornamenten ontworpen of getekend door von Schinkel, ca. 1870; 340-347; 8 bladen
    - Ontwerp van een woonhuis, 340
    - Ornamenten aan de gevel van de algemene technische school voor bouwvakkers, 341
    - Voorgevel en plattegrond van het gebouw van de verenigde artillerie- en ingenieursschool 'Unter Den Linden' in Berlijn, 342
    - Voorgevel en vestibule van een gebouw, 343
    - Voorgevel en vestibule van een gebouw, 344
    - Voorgevel van het gebouw van de algemene technische school voor bouwvakkers, 345
    - Voorgevel, plattegrond en borstweringen van een gebouw, 346
    - Wand- en plafondversiering in de vestibule, de galerij en de bibliotheek van een gebouw, 347
  - Tekening van een militaire bakkerij te Hannover, ca. 1875; 348; 1 blad
- Collectie van J.A.A.G. Rappard, 8
  - Tekeningen van kazernes, met geleidebrief, 1822; 349-359; 10 bladen en 1 stuk
    - Geleidebrief, 349; 1 stuk
    - Blad 1, 350
    - Blad 2, 351
    - Blad 3, 352
    - Blad 4, 353
    - Blad 5, 354
    - Blad 6, 355
    - Blad 7, 356
    - Blad 8, 357
    - Blad 9, 358
    - Blad 10, 359
  - Constructietekeningen van een rolbrug voor de post aan de Rode Brug bij het fort Isabelle, met begeleidend schrijven, 1835; 360-366; 6 bladen en 1 stuk
    - Begeleidend schrijven, 360; 1 stuk
    - Blad 1, 361
    - Blad 2, 362
    - Blad 3, 363
    - Blad 4, 364
    - Blad 5, 365
    - Blad 6, 366
  - Constructietekeningen van een rolbrug ter vervanging van de brug over de Lindegracht ten oosten van Amersfoort, 1842; 367-368; 2 bladen
    - Blad 1, 367
    - Blad 2, 368
  - Bouwtekening van de poort van het fort Willem, behorende bij de vesting Maastricht, ca. 1875; 369; 1 blad
  - Bouwtekeningen van een in 1819 gebouwde school voor kinderen van militairen en burgerkinderen te Maastricht, ca. 1875; 370-371; 2 bladen
    - Blad 1, 370
    - Blad 2, 371
  - Bouwtekening van een poort te Maastricht, ca. 1875; 372; 1 blad
  - Bouwtekeningen van een wachthuis buiten de Boschpoort te Maastricht, ca. 1875; 373-375; 3 bladen
    - Blad 1, 373
    - Blad 2, 374
    - Blad 3, 375
  - Bouwtekeningen van het wachthuis aan de Vrouwepoort te Maastricht, ca. 1875; 376-377; 2 bladen
    - Blad 1, 376
    - Blad 2, 377
  - Detailtekeningen van een brug, ca. 1890; 378-379; 2 bladen
    - Blad 1, 378
    - Blad 2, 379
- Collectie van 2e luitenant-ingenieur Van Hooff, 9
  - Kaart van de Dommel in Haanwijk en Sint-Michielsgestel en de Halsche Stroom in de Halsche Barrière, 1839; 380; 1 blad
  - Kaart van de Aa (Esche stroom) in de gemeente Esch en de redoutes nrs. 1 en 2 in de gemeente Boxtel, 1840; 381; 1 blad
  - Kaart van de Leij Beek in de gemeenten Cromvoirt, Helvoirt en Vught, 1840; 382; 1 blad
  - Kaart van de Oude Leij in de gemeenten Esch, Haren en Vught, 1840; 383; 1 blad
  - Kaart van de inundatiegebieden langs de Oude Leij bij Helvoirt, 1840; 384; 1 blad
  - Plattegrond van fort Willem bij Hintham, 1840; 385; 1 blad
  - Kaart van het verdedigingswerk Alexander, met omgeving, 1840; 386; 1 blad
  - Kaart van redoutes nrs. 1, 2 en 3 gelegen aan de weg Boxtel-Esch, 1840; 387; 1 blad
- Documentatie, 10
  - Staat waarop de belangrijkste plaatsen in Nederland zijn opgenomen met de onderlinge afstanden in reisuren (Nouveau tableau des Principeaux lieux du Royaume, Den Haag, F.J.Weijgand), ca. 1870; 388; 1 blad
  - Tekening met legendalandjes en de verklaring van symbolen, signaturen, kleuren en schrift die zijn toegepast in kaarten, ca. 1892; 389; 1 blad
  - Tekeningen voor een prijsvraag voor het ontwerpen van een 'Schiffshebewerk', 1904; 390-409; 20 bladen
    - Blad 1, 390
    - Blad 2, 391
    - Blad 3, 392
    - Blad 4, 393
    - Blad 5, 394
    - Blad 6, 395
    - Blad 7, 396
    - Blad 8, 397
    - Blad 9, 398
    - Blad 10, 399
    - Blad 11, 400
    - Blad 12, 401
    - Blad 13, 402
    - Blad 14, 403
    - Blad 15, 404
    - Blad 16, 405
    - Blad 17, 406
    - Blad 18, 407
    - Blad 19, 408
    - Blad 20, 409
  - Tekeningen voor een prijsvraag voor het ontwerpen van een 'Schiffshebewerk', 1904; 410-427; 18 bladen
    Calques
    Bladnrs. 6 en 14 ontbreken.
    - Blad 1, 410
    - Blad 2, 411
    - Blad 3, 412
    - Blad 4, 413
    - Blad 5, 414
    - Blad 6, 415
    - Blad 7, 416
    - Blad 8, 417
    - Blad 9, 418
    - Blad 10, 419
    - Blad 11, 420
    - Blad 12, 421
    - Blad 13, 422
    - Blad 14, 423
    - Blad 15, 424
    - Blad 16, 425
    - Blad 17, 426
    - Blad 18, 427
  - Tekeningen voor een 'Schiffshebewerk', ca. 1904; 428-429; 2 bladen
    - Blad 1, 428
    - Blad 2, 429
  - Tekening voor een prijsvraag voor het ontwerpen van een 'Schiffshebewerk', ca. 1905; 430; 1 blad
  - Tekening van een 'Wasserstandzeiger mit Pressluftübertragung', ca. 1905; 431; 1 blad
- Bestand toe te voegen aan het archief van het Ministerie van Oorlog/Archief der Genie, 11
  - OBGK: Binnenlandse gedrukte kaarten en tekeningen, 11.1
    - Kadastrale legger van de provincie Noord-Brabant, 1842; 432; 1 deel
      Behoort bij de Binnenlandse Generale kaarten nr. 107 g.
      OBGK inv.nr. K2-17
    - Kaart van de provincie Friesland, 1847; 433; 1 blad
      Binnenl.gedr.kaarten nr.598(591) of 293, OBGK
    - Technische tekening van een wegversperring, ca. 1910; 434; 1 blad
      OBGK P12 673
  - OBPV: Buitenlandse Plans van Vestingen, 11.2
    - Detailtekeningen van kanon- en geweerschietgaten (vestingbouw van Wurtemburg-Ulm), 1846; 435-437; 3 bladen
      - Behoort bij exh. van 16 januari 1846 nr. 1879.
      - Bondsvestingen, Plans van gebouwen, U nr. 1.
      OBPV U1
      - Voor infanterie, 435
      - Voor kanonnen, 436
      - Voor kleine geweren, 437
  - OMD: Modellen, 11.3
    - Bestek met tekeningen van een geblindeerde batterij naar de denkbeelden van A.W. de Bruijn, luitenant-kolonel bij het departement van Oorlog en jhr. J.G.W. Merkens van Gendt, majoor-ingenieur, adjudant van de Koning, 1847; 438; 1 deel
      Modellen 143, OMD 6
    - Modeltekening van een ijzeren geschutstelling, 1824; 439; 1 blad
      Steendrukkerij van de Rijksijzergeschutgieterij te Luik.
      Modellen nr. 67, OMD 19
    - Tekeningen van een draagbare keuken en een brandstofbespaarder met bijbehorende omschrijving, 1849; 440-441; 2 bladen
      Behoort bij circulaire 30 maart 1849 nr. 245.
      OMD 36
      - Blad 1, 440
      - Blad 2, 441
    - Tekening van versierselen op kleding en wapens, ca. 1810; 442; 1 blad
      OMD 76
    - Modeltekening van een keizerlijke batterij, ca. 1911; 443; 1 blad
      OMD 98
    - Modelkaart van verschillende terreinen opgenomen door de luitenant-kolonel ingenieur G.J. Le Fèvre de Montigny, ca. 1807; 444; 1 blad
      OMD 114
    - Vergelijkingstafel van gewichten, munten, en maten, ca. 1816; 445-448; 4 bladen
      Modellen-instructies nr.66, OMD 114
      - Blad 1, 445
      - Blad 2, 446
      - Blad 3, 447
      - Blad 4, 448
    - Technische tekening van een geweerrek van de infanterie voor 102 geweren, ca. 1910; 449; 1 blad
      OMD 118
    - Plattegronden en doorsneden van het magazijn, het portaal en de kapluifel van het kruitmagazijntje voor het opbergen van 5.000 pond buskruit, met bijbehorende begroting van kosten, ca. 1850; 450-451; 1 blad en 1 stuk
      OMD 119-120
      - Begroting van kosten, 450; 1 stuk
      - Plattegronden en doorsneden, 451
    - Tekening van een wachthuis van grenen-, vuren- of dennenhout met eiken onderraam en vloer, met bijbehorende beschrijving, 1834; 452-453; 1 blad en 1 stuk
      OMD 133
      - Blad 1, 452
      - Blad 2, 453
    - Modeltekening van een wachthuis, met bouw- en materiaalomschrijving, 1834; 454-456; 2 bladen en 1 stuk
      Modellen 88, OMD 175
      - Bouw- en materiaalomschrijving, 454; 1 stuk
        Behoort bij de brief van de directeur van 14 februari 1834 nr. 35.
      - Behoort bij de brief nr. 35 van de directeur van 14 februari 1834, 455
      - Behoort bij de circulaire nr. 53 a van de directeur van 4 februari 1834, 456
    - Tekeningen van de eerste bevestigingsmanier van Van Coehoorn, ca. 1850; 457-458; 2 bladen
      Behoort bij het 6e deel, 3e stuk van het memoriaal voor de officieren van de artillerie van de Genie.
      OMD 210
      - Blad 1, 457
      - Blad 2, 458
    - Modeltekening van een kazemat-travers van de kapitein-ingenieur Kromhout, 1884; 459; 1 blad
    - Staat van de vastgestelde tekens voor het maken van militaire kaarten, ca. 1850; 460; 1 blad
      OMD 234
    - Modeltekeningen van een stenen wachthuis en een stenen kruitkelder, ca. 1840; 461-463; 3 bladen
      OMD 241
      - Blad 1, 461
      - Blad 2, 462
      - Blad 3, 463
    - Modeltekeningen van diverse timmer- en smeedgereedschappen, 1825; 464-466; 3 bladen
      OMD 343
      - Blad 1, 464
      - Blad 2, 465
      - Blad 3, 466
    - Modeltekening van torens 'tours-modèles adoptées par sa majesté', ca. 1835; 467; 1 blad
      Behoort bij brief van 25 mei 1835 nr. 95 a.
      OMD 344
    - Modeltekeningen van een rolbrug, ca. 1840; 468-470; 3 bladen
      Modellen 191, OMD 346
      - Blad 1, 468
      - Blad 2, 469
      - Blad 3, 470
    - Modeltekening van pompemmers met elliptische kleppen, ca. 1845; 471; 1 blad
      OMD 347
    - Detailtekeningen van schietgaten, ca. 1846; 472-473; 2 bladen
      Behoort bij de circulaire van februari 1846.
      Modellen nr. 4, OMD 400
      - Blad 1, 472
      - Blad 2, 473
    - Technische tekening van een kribbekastje voor manschappen, 1909; 474; 1 blad
      - Behoort bij het voorstel van 16 december 1908
      nr. 2158.
      - Behoort bij de brief van 18 januari 1909 nr. 148.
      OMD 401
    - Modeltekening voor de toepassing van Choumara's stelsel van fornuizen, 1846; 475; 1 blad
      Behoort bij de toelichtende beschrijving van de missive van 20 september 1846 nr. 250.
      OMD 402
    - Plattegrond en doorsnede van Oostenrijkse privaten, 1845; 476; 1 blad
      Behoort bij de aanschrijving van het Departement van Oorlog van 9 augustus 1845 nr. 39 b (circulaire van 29 augustus 1845 nr. 255).
      OMD 403
  - OPG: Tekeningen van gebouwen, 11.4
    - Bouwtekening van een buskruitmagazijn in bastion nr. 7 te Brielle, 1859; 477; 1 blad
      Bijlage exh. 30 april 1859 nr. 68.
      Plans van gebouwen, Litt. B nr. 318, OPG B 318
    - Bouwtekening van een garnizoens-infirmerie te Brielle, 1859; 478; 1 blad
      Plans van gebouwen, Litt. B nr. 319, OPG B 319
    - Bouwtekening van een magazijn voor geniegoederen te Brielle, 1860; 479; 1 blad
      Plans van gebouwen, Litt. B nr. 322, OPG B 322
    - Bouwtekening van een houtloods in bastion nr. VI te Brielle, 1860; 480; 1 blad
      Plans van gebouwen, Litt. B nr. 323, OPG B 323
    - Bouwtekening van een linnenmagazijn te Brielle, 1860; 481; 1 blad
      Plans van gebouwen, Litt. B nr. 324, OPG B 324
    - Bouwtekening van een wachthuis en een portierswoning aan de Waterpoort te Brielle, 1861; 482; 1 blad
      Plans van gebouwen, Litt. B nr. 325, OPG B 325
    - Bouwtekening van een wachthuis bij de Zuidpoort te Brielle, 1861; 483; 1 blad
      Plans van gebouwen, Litt. B nr. 326, OPG B 326
    - Bouwtekening van een buskruitmagazijn in bastion nr. 2 te Brielle, 1861; 484; 1 blad
      Plans van gebouwen, Litt. B nr. 327, OPG B 327
    - Bouwtekening van een provoost te Brielle, 1861; 485; 1 blad
      Plans van gebouwen, Litt. B nr. 328, OPG B 328
    - Bouwtekening van een bomvrij buskruitmagazijn in bastion nr. 6 te Hellevoetsluis, 1861; 486; 1 blad
      Plans van gebouwen, Litt. H nr. 336, OPG B 336
    - Bouwtekening van een wachthuis in bastion nr. 1 te Brielle, 1862; 487; 1 blad
      Plans van gebouwen, Litt. B nr. 341, OPG B 341
    - Bouwtekening van een wachthuis bij de Langepoort te Brielle, 1862; 488; 1 blad
      Plans van gebouwen, Litt. B nr. 342, OPG B 342
    - Bouwtekening van een wachthuis bij de Kaaipoort te Brielle, 1862; 489; 1 blad
      Plans van gebouwen, Litt. B nr. 343, OPG B 343
    - Bouwtekening van een arsenaal te Brielle, 1868; 490; 1 blad
      Plans van gebouwen, Litt. B nr. 394, OPG B 394
    - Bouwtekening van een buskruitmagazijn onder de walgang van de courtines nrs. 6 en 7, 1869; 491; 1 blad
      Plans van gebouwen, Litt. B nr. 401, OPG B 401
    - Tekening van de sluis bij de Waterpoort te Brielle, 1873; 492; 1 blad
      Plans van gebouwen, Litt. B nr. 406, OPG B 406
    - Tekening van een magazijn voor torpedo's te Brielle, 1877; 493; 1 blad
      Plans van gebouwen Litt. B nr. 418, OPG B 418
    - Technische tekeningen van een handkraan geplaatst in het torpedomagazijn te Brielle, 1878; 494-495; 2 bladen
      OPG B 418
      - Notitie: Plans van gebouwen, Litt. B nr. 418, 494
      - Notitie: Plans van gebouwen, Litt. B nr. 418, 495
    - Plattegronden en doorsneden van de gebouwen B1 en B2 van de voormalige bomvrije kazerne van het fort op de Bildtstraat bij Utrecht, ca. 1933; 496; 1 blad
      OPG B 495
    - Tekeningen van de tot conducteurs- en controleurswoning te veranderen en te verbeteren geelgieters- en geweermakerswinkel aan de Geer te Delft, 1833; 497-501; 5 bladen
      OPG D 142
      - Blad 1, 497
      - Blad 2, 498
      - Blad 3, 499
      - Blad 4, 500
      - Blad 5, 501
    - Tekeningen van het kruithuis aan de Schie te Delft, ca. 1870; 502-504; 3 bladen
      OPG D 163
      - Blad 1, 502
      - Blad 2, 503
      - Blad 3, 504
    - Detailtekeningen van gewijzigde schietgaten in de in aanbouw zijnde toren van het fort Everdingen, 1846; 505; 1 blad
      Plans van gebouwen, Litt. H nr. 46, OPG H 46
    - Doorsnede van een gemetseld verdedigbaar reduit in het fort Jutphaas, 1844; 506; 1 blad
      OPG H 103